# 请示陈总关于收入确认的相关问题

提问人：火柴 1314 时间：2019-11-28 06:30:25
陈总：
案例 1 ：
2018 年 5 月 Z 公司与 A、B 公司签订联合协议，联合协议约定：（ 1 ）
Z 公司按照中标项目合同金额 10% 收取管理费，其余 90% 归属 A、B 公司；（ 2 ）Z 公司负责投标、合同签订及前期配合营销；（ 3 ）出现违约或质量造成的履约保证金相关损失全部由 A、B 公司承担。
2018 年 6 月 Z公司中标甲公司的工程项目，金额为 1000 万元，双方合同约定 Z公司独立向甲公司承担责任。合同约定Z 公司不得将项目进行转包、分包，如果 Z 存在转包分包行为，甲公司可以单方终止合同（这也是行业的惯例，虽然这样约定，但都没有真正执行过，也就是说 Z 一直存在转包分包行为，但也一直没有承担过违约责任）
随后 Z公司与A、B 公司签订合同，将工程项目承包，约定价款 900 万元（金额为总合同的 90%）。
请示陈总，Z 公司全额确认收入即确认 1000 万元是否合理，若不合理，Z公司的收入确认方式不符合收入准则的什么规定。我们认为 Z 公司为了完成收入考核指标的要求，存在虚增收入（成本）的嫌疑，但从新准则收入总额净额确认的表述来看，也找不到相关的准则依据。
案例 2 ：
Z 公司承包甲公司的矿井巷道测量及井巷工程项目，该项目承包合同金额为1900 万元，Z公司负责矿井巷道测量工作，Z公司将井巷工程分包给 F公司，分包合同金额为 1800 万元。承包合同中约定Z 公司独立向甲公司承担责任，分包合同中约定 F 公司独立向 Z 公司承担责任。 请示陈总，Z公司全额确认收入即确认 1900 万元是否合理，若不合理，Z 公司的收入确认方式不符合收入准则的什么规定。

回答人：chenyiwei
1 、从 Z 和甲方之间的合同约定看，其中的合同条款都指向 Z 承担首要责任，相关法律法规对总包商的责任也是有明确规定的，也没有证据表明 Z自身没有独立履行该合同的能力，因此实务中多数还是按总额法确认收入。
参考：《计学撮要 2018 》之“问题 2-1-13（施工企业整体分包项目（实质为出借资质项目）的会计处理问题）”。
2 、首先要考虑 “分包合同中约定F 公司独立向 Z 公司承担责任” 这一约定是否有效，甲公司是否知情及认可。如果该约定无效，则结论同上 1 。